臺灣臺東地方法院刑事判決　　　　　　　　　　　　　　九十四年度訴字第五四號
　　公　訴　人　臺灣臺東地方法院檢察署檢察官
　　被　　　告　乙○○
右列被告因違反毒品危害防制條例案件，經檢察官提起公訴（九十四年度毒偵字第三
六號），被告於準備程序中為有罪之陳述，本院合議庭裁定由受命法官獨任進行簡式
審判程序，判決如左：
    主  文
乙○○連續施用第一級毒品，累犯，處有期徒刑捌月，扣案之第一級毒品海洛因壹包
（驗餘淨重零點零貳公克）沒收銷毀之，注射針筒及塑膠分食器各壹支均沒收；又連
續施用第二級毒品，累犯，處有期徒刑肆月。應執行有期徒刑拾月，扣案之第一級毒
品海洛因壹包（驗餘淨重零點零貳公克）沒收銷毀之，注射針筒及塑膠分食器各壹支
均沒收。
    事  實
一、乙○○前因施用毒品案件，經送觀察勒戒，認無繼續施用傾向，經臺灣臺東地方
    法院檢察署檢察官以八十八年度毒偵字第九○號為不起訴處分確定；又因贓物案
    件，經本院判處有期徒刑二月確定，於民國九十二年十二月一日執行完畢出監，
    詎不知悔改，猶於九十三年九月間，基於施用第一級毒品之概括犯意，向不詳姓
    名年籍綽號「阿克」之成年男子，以新臺幣（下同）一千元之價格購得第一級毒
    品海洛因一包後，在臺東縣卑南鄉初鹿山區之不詳地點，將海洛因粉末加水溶解
    置入注射針筒，注射入體內，以此方式連續施用第一級毒品海洛因多次。又於同
    年十月中旬及十月二十日上午時分，經不詳姓名年籍友人提供第二級毒品甲基安
    非他命後，基於施用第二級毒品之概括犯意，在友人位於臺東縣卑南鄉初鹿鄉明
    峰村之住處，將安非他命粉末置於燈泡內，點火燒烤吸食氣體，以此方式連續施
    用第二級毒品甲基安非他命二次。嗣於九十三年十月二十日，在臺東縣臺東市○
    ○路○段四○六號前，經警臨檢其騎乘之車號ＰＱＶ–八七一號重機車，於座墊
    下方置物箱內查獲海洛因一包（驗餘淨重零點零二公克）、注射針筒及塑膠吸食
    器各一支，並於同年月二十五日採集其尿液檢體送驗，始悉上情。
二、案經臺東縣警察局臺東分局報告臺灣臺東地方法院檢察署檢察官偵查起訴。
    理  由
一、右揭事實，迭據被告乙○○於警詢、偵訊及本院審理中均坦承不諱，復有臺東縣
    衛生局煙毒麻醉藥品類委託檢驗結果通知書、慈濟大學濫用藥物檢驗中心檢驗總
    表、法務部調查局調科壹字第二六○○○○二六九號鑑定通知書各一紙附卷及扣
    案之第一級毒品海洛因一包（驗餘淨重零點零二公克）、注射針筒及塑膠分食器
    各一支可佐，足見被告自白與事實相符，事證明確，其犯行堪予認定。
二、核被告所為，係犯毒品危害防制條例第十條第一項、第二項之施用第一級、第二
    級毒品罪。其分別施用第一級、第二級毒品之犯行，時間緊接、手段相同，觸犯
    構成要件相同之罪名，顯各基於概括犯意所為，屬連續犯，均應依刑法第五十六
    條規定以一罪論。又被告前因贓物案件，經本院判處有期徒刑二月確定，於民國
    九十二年十二月一日執行完畢出監，有高等法院被告全國前案紀錄表在卷足憑，
    其於五年內再犯本件有期徒刑之罪，為累犯，應依刑法第四十七條規定，遞加重
    其刑。爰審酌被告曾因施用毒品經觀察、勒戒處遇執畢，仍未見斷絕毒癮，再為
    施用，惟施用毒品，僅戕害自身健康，對於他人法益尚不生直接侵害，暨犯罪後
    尚知坦承犯行之態度等一切情狀，量處如主文所示之刑，並定其應執行刑。扣案
    之海洛因一包（驗餘淨重零點零二公克），屬第一級毒品，爰依毒品危害防制條
    例第十八條第一項宣告沒收銷毀之；另扣案之注射針筒及塑膠分食器各一支為被
    告所有，供施用第一級毒品海洛因所用之物，業據被告供陳在卷，惟其僅係日常
    用品臨時替代使用之物，就其性質上或使用上尚非製造專供施用毒品使用，故非
    屬毒品危害防制條例第十八條第一項前段規定之「專供施用毒品之器具」，應另
    依刑法第三十八條第一項第二款規定，併予宣告沒收。
據上論斷，應依刑事訴訟法第二百七十三條之一第一項、二百九十九條第一項前段，
毒品危害防制條例第十條第一項、第二項、第十八條第一項，刑法第十一條前段、第
五十六條、第四十七條、第三十八條第一項第二款、第五十一條第五款，判決如主文
。
本案經檢察官甲○○到庭執行職務。
中      華      民      國      九十四      年      三      月  二十四  日
                                  臺灣臺東地方法院刑事第一庭
                                            法  官  黃珮茹
右正本證明與原本無異。
如不服本判決，應於判決送達後十日內向本院提出上訴狀。（須附繕本）
「切勿逕送上級法院」
                                            書記官  徐源坤
中      華      民      國      九十四      年      三      月  二十四  日
附錄論罪法條：
毒品危害防制條例第十條第一項、第二項
施用第一級毒品者，處六月以上五年以下有期徒刑。
施用第二級毒品者，處三年以下有期徒刑。
毒品危害防制條例第十八條第一項
查獲之第一、二級毒品及專供製造或施用第一、二級毒品之器具，不問屬
於犯人與否，均沒收銷燬之；查獲之第三、四級毒品及製造或施用毒品之
器具，無正當理由而擅自持有者，均沒入銷燬之。但合於醫藥、研究或訓
練之用者，得不予銷燬。
中華民國刑法第十一條前段
(本總則對於其他刑罰法規之適用)
本法總則於其他法令有刑罰之規定者，亦適用之。但其他法令有特別規定
者，不在此限。
中華民國刑法第五十六條
(連續犯)
連續數行為而犯同一之罪名者，以一罪論。但得加重其刑至二分之一。
中華民國刑法第四十七條
(累犯)
受有期徒刑之執行完畢，或受無期徒刑或有期徒刑一部之執行而赦免後，
五年以內再犯有期徒刑以上之罪者，為累犯，加重本刑至二分之一。
中華民國刑法第三十八條第一項第二款
(沒收物)
左列之物沒收之：
一  違禁物。
二  供犯罪所用或犯罪預備之物。
三  因犯罪所得之物。
前項第一款之物，不問屬於犯人與否，沒收之。
第一項第二款、第三款之物，以屬於犯人者為限，得沒收之。但有特別規
定者，依其規定。
中華民國刑法第五十一條第五款
(數罪併罰之方法)
數罪併罰，分別宣告其罪之刑，依左列各款定其應執行者：
一  宣告多數死刑者，執行其一。
二  宣告之最重刑為死刑者，不執行他刑。但從刑不在此限。
三  宣告多數無期徒刑者，執行其一。
四  宣告之最重刑為無期徒刑者，不執行他刑。但罰金及從刑不在此限。
五  宣告多數有期徒刑者，於各刑中之最長期以上，各刑合併之刑期以下
    ，定其刑期。但不得逾二十年。
六  宣告多數拘役者，比照前款定其刑期。但不得逾四個月。
七  宣告多數罰金者，於各刑中之最多額以上，各刑合併之金額以下，定
    其金額。
八  宣告多數褫奪公權者，僅就其中最長期間執行之。
九  宣告多數沒收者，併執行之。
一○  依第五款至第九款所定之刑，併執行之。
